【裁判字號】    99,監,54
【裁判日期】    991119
【裁判案由】    選定監護人
【裁判全文】
臺灣宜蘭地方法院民事裁定                99年度監字第54號
聲  請  人  林祺紘
相  對  人  林政池
上列聲請人請求選定禁治產人（受監護宣告人）之監護人事件，
本院裁定如下：
    主  文
選定聲請人林祺紘（男，民國41年3月6日出生，身分證統一編號
：Ｚ000000000號）為受監護宣告人林政池之監護人。
指定宜蘭縣政府為會同開具財產清冊之人。
聲請程序費用由相對人負擔。
    理  由
一、按「民法總則中華民國九十七年五月二日修正之條文施行（
    九十八年十一月二十三日）前，已為禁治產之宣告者，視為
    已為監護宣告」，民法總則施行法第4條第2項前段定有明文
    。又「法院為監護之宣告時，應依職權就配偶、四親等內之
    親屬、最近一年有同居事實之其他親屬、主管機關、社會福
    利機構或其他適當之人選定一人或數人為監護人，並同時指
    定會同開具財產清冊之人」，民法第1111條第1項亦著有明
    文。
二、本件聲請意旨略以：相對人林政池為聲請人林祺紘之兄，前
    經本院以89年度禁字第27號裁定宣告為禁治產人，其父林榮
    春則為法定監護人，因林榮春已過世，相對人目前屬於無監
    護人狀態，爰請求選定聲請人擔任相對人之監護人等語。
三、查相對人林政池於民國89年11月30日經本院以89年度禁字第
    27號裁定宣告為禁治產人，此業經本院依職權調閱上開事件
    卷宗查核屬實，依首開民法總則施行法第4條第2項前段規定
    ，應視林政池已為監護之宣告，合先敘明。
四、聲請人主張之上開事實，有戶籍謄本3件、親屬會議紀錄1件
    在卷可佐，並經本院調閱97年度禁字第30號宣告禁治產人事
    件卷宗查核屬實，聲請人之主張，應堪信為真實。又聲請人
    為相對人之弟，其既有意願擔任相對人之監護人，且係由家
    族會議討論後決議之人選，而社工人員訪視後亦評估聲請人
    適任受監護宣告人之監護人（侯元芳社會工作師事務所99年
    11月10日99芳社所字第990300號函附「成年人之監護權訪視
    評估報告」參照），爰准其所請，依民法第1111條第1項前
    段之規定選定聲請人為相對人之監護人。再前揭「成年人之
    監護權訪視評估報告」記載「聲請人次子亦將繼承受監護宣
    告人之財產，為能關注受監護宣告人的權益，故建議會同開
    具財產清冊之人由主管機關擔任較為妥適」等語，爰依民法
    第1111條第1項後段之規定指定宜蘭縣政府為擔任會同開具
    財產清冊之人。
五、依非訟事件法第138條第2項、第122條第3項，裁定如主文。
中    華    民    國    99    年    11    月    19    日
                  臺灣宜蘭地方法院家事法庭
                      法  官  周健忠
以上正本與原本無異。
如不服本裁定，應於裁定送達後10日內向本院提出抗告狀（應附
繕本）。
中    華    民    國    99    年    11    月    19    日
                      書記官  姚國華

司法院資訊處製作；財團法人民間司法改革基金會備份。
